【裁判字號】    91,交簡上,262
【裁判日期】    920227
【裁判案由】    公共危險
【裁判全文】
臺灣臺北地方法院刑事判決                      九十一年度交簡上字第二六二號
    上  訴  人
    即  被  告  甲○○
右上訴人因公共危險案件，不服本院臺北簡易庭於中華民國九十一年九月二十日所為
九十一年度北交簡字第二四三二號第一審刑事簡易判決（聲請簡易判決處刑案號：台
灣台北地方法院檢察署九十一年度偵字第一五二五七號）提起上訴，本院管轄第二審
合議庭判決如左：
        主      文
上訴駁回。
        事      實
一、甲○○於民國九十一年一月七日凌晨，與友人在台北市某處飲酒後，已達反應較
    慢、感覺減低、影響駕駛而不能安全駕駛動力交通工具之程度，猶於同日晚間騎
    乘動力交通工具即車號ＢＦＰ－四八三號重型機車上路，於同日晚間八時許，因
    不勝酒力在台北市○○街七十二號前不慎摔倒，經警到場處理對其施以酒測，測
    得其吐氣所含酒精濃度達每公升零點五六毫克。
二、案經臺北市政府警察局萬華分局報請臺灣臺北地方法院檢察署檢察官偵查聲請簡
    易判決處刑。
        理      由
一、訊據被告甲○○，固對於在右揭時、地發生車禍，為警測試其吐氣所含酒精成份
    達每公升零點五六毫克之事實坦承不諱，並有吐氣所含酒精成份測試成果表壹紙
    及台北市政府警察局舉發違反道路交通管理事件通知單在卷可資佐證。惟辯稱：
    事發前一日伊與朋友一同喝補藥酒，但事發當日伊並未飲酒，僅在出門前服用感
    冒藥云云。惟查：被告於事發後六個月接受警詢時，已坦認事發前與朋友喝藥酒
    （偵卷第二頁偵訊筆錄參照），對此伊在本院審理時亦不爭執，況本件到場處理
    事故之警員丙○○到庭結證稱：當日其到現場時被告已送醫救治，其先在現場測
    繪現場圖，再到醫院找傷者即被告製作筆錄，因發現被告身上有酒味，故對被告
    施以酒測等語（本院九十一年十二月十二日訊問筆錄參照），足證被告在事發之
    前確有飲酒。被告空言否認飲酒，要屬卸責之詞，並不足採。
二、按一般行為人飲酒後如其呼氣酒精濃度達於每公升零點五毫克時，即有反應較慢
    、感覺減低、影響駕駛之輕到中度之中毒症狀；如其呼氣酒精濃度達於每公升零
    點七五毫克時，則有思考改變、個性行為改變之輕到中度之中毒症狀；如其呼氣
    酒精濃度達到每公升一毫克時，更有步態不穩、噁心嘔吐及精神混惑不清等中度
    中毒症狀，有行政院國軍退除役官兵輔導委員會臺北榮民總醫院八十八年八月五
    日 (八八）北總內字第二六八六八號函影本壹紙附卷可稽，且行為人飲酒後其其
    呼氣中酒精濃度如達每公升零點八五毫克時，其肇事率為一般未飲酒者之五○倍
    ，亦有中央警察大學交通學系暨交通管理研究所教授蔡志中之研究報告影本壹紙
    在卷可憑。被告經警測試其吐氣所含酒精成份達每公升零點五六毫克，已詳見前
    述，且伊因不勝酒力不慎騎乘機車自摔於路邊，是伊已達不能安全駕駛動力交通
    工具之程度，要屬無疑。本件事證明確，應予依法論科。
三、核被告所為，係犯刑法第一百八十五條之三服用酒類不能安全駕駛動力交通工具
    而駕駛罪。原審以被告犯行明確而適用上開法條判處罰金參萬元，如易服勞役，
    以佰元折算壹日，經核認事用法並無不當，應予維持。被告仍執前詞，空言否
    認犯罪，求予撤銷原判決，並無理由，應予駁回。
據上論斷，依刑事訴訟法第四百五十五條之一第一項、第三項，第三百六十八條，判
決如主文。
本案經檢察官乙○○到庭執行職務。
中      華      民      國      九十二      年    二    月    二十七    日
                                台灣台北地方法院交通法庭
                                      審判長法官  劉壽嵩
                                            法官  鄧德倩
                                            法官  陳婷玉
右正本證明與原本無異。
不得上訴
                                          書記官  陳弘文
中      華      民      國      九十二      年    三    月    五        日


司法院資訊處製作；財團法人民間司法改革基金會備份。
